---
title: "R Notebook"
output: html_notebook
---

# swiss army knife

## seed

```{r}
set.seed(1121)
```

## data
```{r}
data_sak_raw |> filter(Price < 25000) %>% .$Price |> hist()
```


```{r}
df_sak_longer <- data_sak_raw |> 
  filter(!short_name %in% c("OUT.Buck", "SwissChampXAVT")) |>
  mutate(
    layer_category = case_when(
      Layers == 1 ~ "Layer1",
      Layers == 2 ~ "Layers2",
      Layers == 3 ~ "Layers3",
      Layers == 4 ~ "Layers4",
      Layers > 4 ~ "LayersMoreThan4"
    ),
    class_category = case_when(
      class < 84 ~ "class_Small", # 58
      class < 93 ~ "class_Middle", # 84, 91,
      class < 111 ~ "class_Large", # 100,93
      class >= 111 ~ "class_XL" # 111, 124 (Buck)
    ),
    weight_category = case_when( # 16.40  49.30  98.00 131.25 351.00
      weight < 50 ~ "weight_Small",
      weight < 100 ~ "weight_Middle",
      weight < 130 ~ "weight_Large",
      weight < 300 ~ "weight_XL",
      weight >= 300 ~ "weight_XXL",
    ),
    width_category = case_when( # 4.800 13.575 16.100 20.950 64.600
      width < 12 ~ "width_Small",
      width < 20 ~ "width_Middle",
      width < 30 ~ "width_Large",
      width < 50 ~ "width_XL",
      width >= 50 ~ "width_XXL",
    ),
    func_category = case_when( # 1 7 11 17 81
      Functions < 5 ~ "func_Small",
      Functions < 10 ~ "func_Middle",
      Functions < 15 ~ "func_Large",
      Functions < 20 ~ "func_XL",
      Functions <= 81 ~ "func_XXL",
    ),
    price_category = case_when( # 1300  3425  5250  7250 48000 
      Price < 3425 ~ "price_low",
      Price < 5250 ~ "price_mid",
      Price < 7250 ~ "price_high",
      Price < 100000 ~ "price_veryhigh",
      TRUE ~ NA_character_
    ),
    value_layer = 1L,
    value_class = 1L,
    value_weight = 1L,
    value_width = 1L,
    value_func = 1L,
    value_price = 1L,
  ) 

df_sak_wider <- df_sak_longer |> 
  pivot_wider(names_from = layer_category, values_from = value_layer, values_fill = 0L) |>  
  pivot_wider(names_from = class_category, values_from = value_class, values_fill = 0L) |>
  pivot_wider(names_from = weight_category, values_from = value_weight, values_fill = 0L) |>
  pivot_wider(names_from = width_category, values_from = value_width, values_fill = 0L) |>
  pivot_wider(names_from = func_category, values_from = value_func, values_fill = 0L) |>
  pivot_wider(names_from = price_category, values_from = value_price, values_fill = 0L) |>
  relocate(starts_with("Layer"), .before = isLockable) |> 
  relocate("Layer1", .after = "Layers")

df_sak <- df_sak_wider |> 
  select(-sak) |> 
  rowid_to_column(var = "node") |> 
  mutate(node = node |> as.integer()) |> 
  filter(!is.na(Price))
# df_sak different from that of phylogen
```

## PCA 1: strictly continuous only

```{r}
df_sak |> colnames()
```


```{r}
df_sak_continuous_only <- df_sak |> 
  select(short_name, class, Layers, Functions:Price) |> 
  column_to_rownames("short_name")
df_sak_continuous_only_z_scored <- df_sak_continuous_only %>%
  mutate(
    across(
      c(everything(), -width, -class),
      ~ (. - mean(.)) / sd(.)
    ),
    width = width / 100,
    class = NULL # stop leakage
  )
# df_sak_continuous_only |> View()
# df_sak_continuous_only_z_scored　|> View()
# df_sak_continuous_only_z_scored$Price |> hist()
```
### PCA
```{r}
pca_sak_continuous_only_z_scored <- df_sak_continuous_only_z_scored |> 
  PCA()
```
### t-SNE

```{r}
tsne_sak_continuous_only_z_scored <- df_sak_continuous_only_z_scored |> 
  tsne()
```

### UMAP

```{r}
umap_sak_continuous_only_z_scored <- df_sak_continuous_only_z_scored |> 
  uwot::umap()
```


## continuous + factors converted to continuous

### PCA

強制的にすべて連続値として扱ってPCA

```{r}
df_sak |> colnames()
df_sak_cont_fct <-
  df_sak |> 
  column_to_rownames("short_name") |> 
  select(isLockable:MetalG) |> 
  bind_cols(df_sak_continuous_only_z_scored)
### PCA 
pca_sak_cont_fct <- df_sak_cont_fct |> 
  PCA()
### t-SNE
tsne_sak_cont_fct <- df_sak_cont_fct |> 
  tsne()
umap_sak_cont_fct <- df_sak_cont_fct |> 
  umap()
```


## factor only, 0/1 for corresp

```{r}
df_sak_fct <-
  df_sak |> 
  column_to_rownames("short_name") |> 
  select(isLockable:MetalG)
df_sak_fct |> colnames()
```
紀要でやったCorrespに近いが、Layerを離散値化していないので結果はかなり違うはず
```{r}
mca_sak_fct <- df_sak_fct |> 
  mutate(across(everything(), as.factor)) |> 
  MCA()
tsne_sak_fct <- df_sak_fct |> 
  tsne()
umap_sak_fct <- df_sak_fct |> 
  umap()

```


## factor + continuous converted to factor (discretized, multi columns)

強制的に連続量をファクターにしたO'Brien的なデータセットをMCA

```{r}
df_sak |> colnames()
df_sak_fct_cont <-
  df_sak |> 
  column_to_rownames("short_name") |> 
  select(isLockable:MetalG, Layer1:Layers4, class_Small:func_XXL)
df_sak_fct_cont |> colnames()
mca_sak_fct_cont <- df_sak_fct_cont |> 
  mutate(across(everything(), as.factor)) |> 
  MCA()
tsne_sak_fct_cont <- df_sak_fct_cont |> 
  tsne(perplexity = 5) # typically 5-50, original paper
umap_sak_fct_cont <- df_sak_fct_cont |> 
  umap()

```
## factor 01 + continuous as continuous, only for UMAP & t-SNE
```{r}
df_sak_fct_cont2 <-
  df_sak |> 
  column_to_rownames("short_name") |> 
  select(isLockable:MetalG,  Layers, Functions:Price) |> 
  mutate(
    across(
      c(Layers, Functions:Price),
      ~ (. - mean(.)) / sd(.)
    ),
    # width = width / 100,
    # class = NULL # stop leakage
  )
set.seed(1121)
tsne_sak_fct_cont2 <- df_sak_fct_cont2 |> 
  tsne(perplexity = 5) # typically 5-50, explored: 15, 10, 60, 5
umap_sak_fct_cont2 <- df_sak_fct_cont2 |> 
  umap()
set.seed(1121)
umap_sak_fct_cont2_test_factorize <- df_sak_fct_cont2 |> # test if converting dble 0L/1L to factor changes something. doubt it
  mutate(across(isLockable:MetalG, ~ as.factor(.x))) |> 
  umap()
# https://github.com/jlmelville/uwot
# mixed metrics
cols_factor <- df_sak_fct_cont2 |> select(isLockable:MetalG) |> colnames()
cols_euclidean <- df_sak_fct_cont2 |> select(Layers:Price) |> colnames()
umap_sak_fct_cont2_modified_metric <- df_sak_fct_cont2 |>
  mutate(across(isLockable:MetalG, ~ as.factor(.x))) |> 
  umap(
    verbose = TRUE,
    metric = list(
      "euclidean" = cols_euclidean,
      "categorical" = cols_factor
  ))
```



## mixed, converted to factor

UMAP

排反の列についてかなり作業が必要そう。まずは単なる01で表したものと、それをちゃんと賢くFactorにしたものを比較したい

```{r}
df_sak |> colnames()
```


```{r}
df_sak_fct_cont3 <- df_sak |> 
  column_to_rownames("short_name") |> 
  select(isLockable:MetalG,  Layers, Functions:Price) |> 
  mutate(
    across(
      c(Layers, Functions:Price),
      ~ (. - mean(.)) / sd(.)
    ),
    # width = width / 100,
    # class = NULL # stop leakage
  ) |> 
  mutate(
    lock_fct = case_when(
      SlideL ==1 ~ "Slide",
      LinerL == 1 ~ "Liner",
      TRUE ~ "No Lock"
    ), SlideL = NULL, LinerL = NULL, isLockable = NULL,
    blade_fct = case_when(
      LBC == 1 ~ "LBC",
      LBinox == 1 ~ "LBinox",
      LBPlain == 1 ~ "LBPlain",
      LBSer == 1 ~ "LBSer", # serrated
      LBOH == 1 ~ "LBOH", # one hand open
      LBDropP == 1 ~ "LBDropP", # lb with drop point
      LBClipP ==1 ~ "LBClipP",  # lb with clip point
      LB ==1 ~ "Long Blade exists",
      TRUE ~ "Long Blade does not exist"
    ), LBC = NULL, LBPlain = NULL, LBinox = NULL, LBSer = NULL, LBOH = NULL, LBDropP = NULL, LBClipP = NULL, LB = NULL,
    combo_fct = case_when(
      Combo1 == 1 ~ "Combo1",
      Combo2 == 1 ~ "Combo2",
      LSd == 1 ~ "Soldier 1891 Combo",
      TRUE ~ "No Combo"
    ), Combo1 = NULL, Combo2 = NULL, LSd = NULL,
    can_opener_fct = case_when(
       CO == 1 ~ "Old Can Opener",
       `CO+Sd` == 1 ~ "Can Opener and Screwdriver",
       TRUE ~ "No Can Opener",
    ), CO = NULL, `CO+Sd` = NULL,
    scale_material_fct = case_when(
      Nylon == 1 ~ "Nylon",
      DDensity == 1 ~ "Dual Density",
      `M_S:BrassWood` == 1 ~ "Brasswood", # only Buck 110, does not matter this time
      Cellidor == 1 & Trans == 1 ~ "Transparent Cellidor",
      Cellidor ==1 ~ "Cellidor",
      Alox == 1 ~ "Alox", 
      Wooden == 1 ~ "Wooden",
      WFibrous == 1 ~ "Wooden Fibrous", # Old wooden scales, except 1891,
      IsWoodG == 1 ~ "Other Wood",
      PlasticG ==1 ~ "Other Plastic",
      MetalG == 1 ~ "Other Metal", 
      TRUE ~ "No Scale Info"
    ), Nylon = NULL, DDensity = NULL, PlasticG = NULL, `M_S:BrassWood` = NULL, Cellidor = NULL, Trans = NULL, Wooden = NULL, WFibrous = NULL, IsWoodG = NULL, MetalG = NULL, Alox = NULL,
    holder_fct = case_when(
      Shackle == 1 ~ "Shackle", 
      KeyRing == 1~ "Key Ring",
      TRUE ~ "No Holder"
    ), Shackle = NULL, KeyRing = NULL,
    reamer_fct = case_when(
      SEye == 1 ~ "Reamer with Sewing Eye",
      Reamer == 1 ~ "Reamer",
      TRUE ~ "No Reamer"
    ), SEye = NULL, Reamer = NULL,
    backside_fct = case_when(
      BsPh == 1 ~ "Backside Phillips",
      BsCS == 1 ~ "Backside Cork Screw",
      TRUE ~ "No Backside Tool"
    ),　BsPh = NULL, BsCS = NULL
  )
```

最もリッチなデータになったはず…

```{r}
cols_factor2 <- df_sak_fct_cont3 |> select(!Layers:Price) |> colnames()
umap_fct_cont3 <- df_sak_fct_cont3 |> 
  mutate(across(all_of(cols_factor2),~as.factor(.x))) |> 
  umap(
    verbose = TRUE,
    metric = list(
      "euclidean" = cols_euclidean,
      "categorical" = cols_factor2
    )
  )
df_sak_fct_cont3 |> 
  mutate(across(all_of(cols_factor2),~as.factor(.x))) |> as_tibble()
```

